臺灣高等法院臺中分院刑事判決　　　　95年度上訴字第1138號
上　訴　人
即　被　告　甲○○
　　　　　　　　　　　9號
　　　　 　庚○○
　　　　　　　　　　　8號
上列上訴人因常業詐欺案件，不服臺灣臺中地方法院94年度訴字
第3335號中華民國95年3月22日第一審判決（起訴案號：臺灣臺
中地方法院檢察署94年度偵字第13495號）；並經移送並辦（起
訴案號：臺灣臺中地方法院檢察署94年度偵字第20283號），提
起上訴，本院判決如下：
    主  文
原判決關於甲○○、庚○○部分撤銷。
甲○○共同以意圖為自己不法之所有，以詐術使人將本人之物交
付為常業，處有期徒刑壹年拾月。扣案如附表一所示之行動電話
參支（編號1至3）、如附表二所示之存摺拾參本及印章拾參顆（
編號1、4、7、10至12、15、17至19、21至23）、金融卡參張（
編號11、18、21）、如附表三所示之行動電話貳支（編號1至2）
、新臺幣貳萬伍仟元，均沒收。
庚○○共同以意圖為自己不法之所有，以詐術使人將本人之物交
付為常業，處有期徒刑壹年肆月。扣案如附表一所示之行動電話
參支（編號1至3）、如附表二所示之存摺拾參本及印章拾參顆（
編號1、4、7、10至12、15、17至19、21至23）、金融卡參張（
編號11、18、21）、如附表三所示之行動電話貳支（編號1至2）
、新臺幣貳萬伍仟元，均沒收。
      事  實
一、甲○○於民國（下同）94年7月初某日，經友人之介紹而認
    識不詳姓名年籍綽號「姊仔」之成年女子，復因該綽號「姊
    仔」之女子邀約，而加入該綽號「姊仔」之女子及不詳姓名
    年籍綽號「紅茶」之成年女子所屬之詐欺集團。童昭維（經
    原審判處有期徒刑1年4月確定）、林文正（經原審判處有期
    徒刑1年6月確定）則分別於94年7月初、同年7月中旬，見該
    綽號「姊仔」之女子所屬之詐欺集團所刊登之報紙廣告而應
    徵加入，庚○○則於94年8月中旬透過童昭維之介紹而加入
    ；而後甲○○、林文正、庚○○、童昭維即與綽號「姊仔」
    、綽號「紅茶」之女子及其所屬詐欺集團之成員間等人共組
    成詐欺集團，並共同基於意圖為自己不法之所有，以詐術使
    人將本人之物交付為常業之犯意聯絡，先由綽號「姊仔」之
    女子，以甲○○所有如附表一編號1至3所示之行動電話聯繫
    甲○○，而在臺中市某處，先後交付供被詐騙者匯款所用之
    戶名為韓耀謙之郵局存摺（帳號：00000000000000號）、印
    章及提款卡（含密碼）、戶名為郭清文之郵局存摺（帳號：
    00000000000000 號）、印章及提款卡（含密碼）、戶名為
    洪宏仁之郵局存摺（帳號：00000000000000號）及提款卡（
    含密碼）、如附表二編號1至22、編號25至編號26所示之郵
    局存摺、提款卡、印章等物予甲○○；將如附表二編號23
    所示之存摺及印章交予林文正。而由甲○○擔任前開詐欺集
    團之車頭，指揮、聯繫擔任前開詐欺集團車手之林文正、庚○○、童昭維等人持人頭帳戶之存摺、印章及金融卡提領前
    開詐欺集團成員所詐騙之款項，甲○○、林文正、庚○○、
    童昭維並可分得所提領金額之百分之二為報酬，綽號「姊仔
    」之女子尚不定時提供新臺幣（下同）5、6千元予甲○○分
    紅，其等均恃此不法取財謀生，並均以之為常業。綽號「姊
    仔」、「紅茶」之女子及其所屬詐騙集團之成員，則先後於
    (一)94年8月16日，撥打電話給丁○○，佯稱：其信用卡費未
    繳款，且在臺北縣三重市有工作，其在誠泰銀行台南分行所
    開設之帳戶遭詐騙集團使用，要丁○○立即與金管局林科長
    聯絡云云，丁○○遂依指示撥打電話與不詳姓名年籍自稱「
    林科長」之人聯繫，該自稱「林科長」之人即諉稱：檢察官
    正在偵辦一件人頭帳戶案，須馬上將其郵局及臺灣土地銀行
    之存款轉帳至指定之帳戶內，且要求丁○○先申請郵局及土
    地銀行帳戶之語音轉帳，並告知語音轉帳密碼云云，致使丁○○陷於錯誤，乃依其指示向郵局及土地銀行申請語音轉帳
    功能，並將語音轉帳密碼告知該自稱「林科長」之人，而該
    自稱「林科長」之人遂於94年8月16日，以語音轉帳之方式
    ，將丁○○所有臺灣土地銀行永和分行帳號000000000000號
    帳戶先後轉帳100萬元、30萬元、22萬元、78萬元至如附表
    二編號23之郵局帳戶及洪宏仁上開郵局帳戶（帳號：000000
    00000000號）內，而綽號「紅茶」之女子即以電話告知甲○○，甲○○、林文正、庚○○、童昭維即推由甲○○、林文
    正、庚○○分別於如附表四編號1至編號14所示之時地，提
    領上開詐騙所得之款項。(二)94年8月17日11時20分許，不詳
    姓名年籍自稱「中國信託人員」之人撥打電話給丙○○，佯
    稱其卡費未繳，且資料外洩嚴重，須花錢對其帳戶控管云云
    ，致使丙○○陷於錯誤，乃依其指示，於94年8月17日，在
    新莊幸福郵局以無摺存款方式，將43000元存入洪宏仁上開
    郵局帳戶（帳號：00000000000000號）內，而綽號「紅茶」
    之女子即以上開電話告知甲○○，甲○○、林文正、庚○○
    、童昭維即推由甲○○以甲○○所有交由庚○○使用如附表
    三編號1、2所示之行動電話通知庚○○於如附表四編號15
    所示之時地，提領上開詐騙所得之款項。(三)94年8月22日9時
    許，不詳姓名年籍自稱中國信託人員「陳明仁」之人撥打電
    話給乙○○，佯稱其中國信託信用卡遭盜刷，為避免名下存
    款被盜領，須將存款存入郵局帳號000000000000 00號帳戶
    內云云，致使乙○○陷於錯誤，乃依其指示，於94年8月22
    日、同年月23日，在高雄市某處，分別匯款115000元、3
    04000元、80000元至韓耀謙上開郵局帳戶（帳號：0000000
    0000000號）內，而綽號「紅茶」之女子即以上開電話告知
    甲○○，甲○○、林文正、庚○○、童昭維即推由甲○○、
    庚○○於如附表四編號16至編號21所示之時地，提領上開詐
    騙所得之款項。(四)94年8月23日10時許，撥打電話給戊○○
    ，佯稱其未繳信用卡費，於6月8日申辦信用卡後，6月17日
    在一○一百貨公司刷卡19800元、6月18日在板橋地區之銀行
    預借現金3萬元，共49800元未繳，須打電話與金融監管中心
    聯絡云云，戊○○遂依指示撥打電話與不詳姓名年籍之人聯
    繫，該不詳姓名年籍之人即諉稱其資料外洩，須至銀行申請
    電話語音約束帳戶，並須將郵局帳戶帳號000000000000 00
    號填載在語音轉帳單內云云，嗣戊○○向銀行申請語音轉帳
    後，前開不詳姓名年籍之人又佯稱須輸入帳號及語音密碼始
    可查詢云云，致使戊○○陷於錯誤，乃依其指示將語音轉帳
    密碼告知該不詳姓名年籍之人，而該不詳姓名年籍之人遂於
    94年8月23日，以語音轉帳之方式，將戊○○所有臺北富邦
    銀行帳號000000000000號帳戶內轉帳603000元至郭清文上開
    郵局帳戶（帳號：00000000000000號）內，而綽號「紅茶」
    之女子即以上開電話告知甲○○，甲○○、林文正、庚○○
    、童昭維即推由林文正、庚○○於如附表四編號22至24所示
    之時地，提領上開詐騙所得之款項。嗣因丁○○、丙○○、
    乙○○、戊○○四人發覺受騙後，遂報警處理，而為警循線
    分別於(1)94年8月25日11時許，在臺中市○區○○路63號8樓
    之23查獲童昭維。(2)94年8月25日11時5分許（原審誤載為同
    日5時許），在彰化縣溪湖鎮○○路○段315巷10號2樓查獲林
    文正，並於上開住處及車牌號碼Ｘ6-2782號自小客車內扣得
    如附表二所示之物及75000元（上開金額中有15000元為本件
    犯罪所得）。(3)94年8月25日11時52分許，在臺中市○區○○○路442號5樓之4查獲庚○○，並扣得如附表三所示之物
    。(4)94年8月25日13時40分許，在臺中市○○區○○路4段
    182號9樓之12查獲甲○○，並扣得如附表一所示之物及810
    00元（其中1筆為52000元，1筆為29000元；上開金額中有
    10000元為本件犯罪所得），而查知上情。
二、案經高雄市政府警察局移送臺灣臺中地方法院檢察署檢察官
    偵查起訴。
    理    由
壹、關於證據能力部分：
一、按被告以外之人於審判外之陳述，雖不符刑事訴訟法第159
    條之1至第159條之4之規定，然經當事人於審判程序同意作
    為證據，法院審酌該言詞陳述作成時之情況，認為適當者，
    亦得為證據；當事人、代理人或辯護人於法院調查證據時，
    知有刑事訴訟法第159條第1項不得為證據之情形，而未於言
    詞辯論終結前聲明異議者，視為有前項之同意，刑事訴訟法
    第159條之5定有明文。查被害人丁○○、丙○○、乙○○、
    戊○○等人於警詢時所為之陳述，固均為審判外之陳述而屬
    傳聞證據，且被告2人就前開審判外之陳述，於原審（被告2
    人）及本院（被告甲○○）審理中均不爭執其證據能力，復
    未曾於本院言詞辯論終結前聲明異議，而本院審酌上開陳述
    作成時之情況，並無違法取證之瑕疵，認以之作為證據為適
    當，揆諸上開規定，被害人丁○○、丙○○、乙○○、戊○○等人於審判外之陳述，有證據能力。
二、刑事訴訟法於92年2月6日公布增訂第287條之2規定「法院就
    被告本人之案件調查共同被告時，該共同被告準用有關人證
    之規定」，並於同年9月1日施行，本院就被告甲部分調查共
    同被告乙，及就被告乙部分調查共同被告甲時，固均應依前
    開規定準用證人之規定，惟被告2人於原審審理中及被告甲○○於本院95年12月27日審理中時，原審及本院業已提示相
    關共同被告之筆錄予被告2人表示意見，惟被告2人均表示對
    共同被告之供述均實在或無意見，亦即已給其對質詰問之機
    會，惟其等並無對證人即共同被告有任何事項之詰問，且未
    請求以其他共同被告為證人並行詰問；故原審及本院就被告
    2 人部分調查其他共同被告時之程序，已給被告2人聲請對
    質詰問之機會，應已符合前開規定之意旨，合先敘明。
貳、論罪科行之理由：
一、上開事實，業據上訴人即被告（下稱被告）甲○○、庚○○
    於警詢、偵查及原審暨本院（被告甲○○部分）審理時坦承
    不諱，並有郵政存簿儲金提款單2紙、監視器錄影翻拍照片
    17 幀、自動櫃員機提款記錄2紙、郭清文郵政存簿儲金立帳
    申請書、郭清文郵局帳戶查詢帳戶最近交易資料、韓耀謙郵
    政存簿儲金立帳申請書、韓耀謙郵局帳戶客戶歷史交易清單
    、陳碧華郵政存簿儲金立帳申請書、陳碧華郵局帳戶客戶歷
    史交易清單、洪宏仁郵政存簿儲金立帳申請書、洪宏仁郵局
    帳戶客戶歷史交易清單各1紙、全國郵局查詢資料12紙附卷
    可參，並有如附表一編號1至編號3所示之行動電話、如附表
    2 編號1至編號22所示之郵局存摺、印章、提款卡、如附表
    二編號23所示之陳碧華枋寮郵局存摺及印章、如附表三編號
    1 至編號2所示之行動電話2支扣案可資佐證。又被害人丁○○、丙○○、乙○○、戊○○於前開時、地，因綽號「姊仔
    」之女子、綽號「紅茶」之女子及其所屬詐欺集團以撥打電
    話通知信用卡費未繳、資料外洩嚴重、信用卡遭盜刷，所開
    設帳戶遭詐騙集團使用，須辦理語音轉帳功能等為由，致被
    害人丁○○、丙○○、乙○○、戊○○均陷於錯誤，分別於
    上開時地，被害人丙○○以無摺存款之方式，將43000元存
    入洪宏仁上開郵局帳戶（帳號：00000000000000號）內，被
    害人乙○○以匯款方式，將115000元、304000元、8萬元匯
    入韓耀謙上開郵局帳戶（帳號：00000000000000號）內，被
    害人丁○○、戊○○則因告知帳號及語音轉帳密碼而遭綽號
    「姊仔」之女子、綽號「紅茶」之女子其所屬詐欺集團之成
    員以語音轉帳之方式先後將100萬元、30萬元、22萬元、78
    萬元、603000元，分別轉帳至如附表二編號23之郵局帳戶、
    洪宏仁上開郵局帳戶（帳號：00000000000000號）及郭清文
    上開郵局帳戶（帳號：00000000000000號）內之事實，亦據
    被害人丁○○、丙○○、乙○○、戊○○於警詢中指訴明確
    ，復有被害人丁○○、丙○○、乙○○、戊○○等人之臺灣
    土地銀行永和分行客戶歷史交易明細查詢、存款明細各1紙
    、臺北富邦銀行存摺明細影本2紙、受理刑事案件報案三聯
    單4紙在卷可稽。另由卷附韓耀謙之臺中逢甲郵局帳號：000
    00000000000號帳戶、郭清文之高雄武廟郵局帳號：0000000
    0000000號帳戶、洪宏仁之彰化溪湖郵局帳號：00000000000
    000號帳戶、陳碧華之屏東枋寮郵局帳號00000000000000 號
    帳戶之交易明細，大都係款項轉入帳戶後隨即於同日或翌日
    ，分次被提領一空之交易情形，實與一般金融機關帳戶之交
    易情形迥異，而近年來利用人頭帳戶詐欺取財之犯罪類型層
    出不窮，該等犯罪多係利用人頭帳戶作為被害人匯款之用，
    再以提款卡提領詐得款項，藉以逃避檢警查緝，業經媒體廣
    為披載，是以一般人對此犯罪手法早已知之甚詳。本件被告
    甲○○、庚○○與同案被告童昭維、林文正4人行為時係已
    滿18歲之人，且分別具有高職、國中之學歷（見高雄市政府
    警察局刑案偵查卷宗調查筆錄第4、60頁之教育程度欄），
    心智已然成熟，亦具一般智識程度，對於上開各情，自有認
    識。另參以該詐欺集團在短短一週之時間，密集詐騙他人匯
    入9筆款項，詐騙金額高達3百多萬元，又本件綽號「姊仔」
    、「紅茶」之女子及其所屬詐欺集團利用隨意撥打電話之方
    式施用詐術，顯有使不特定民眾受騙之故意，又其等有固定
    之作業流程，且向上開被害人詐得之款項不少，足見其經營
    規模龐大，並非偶而為之的犯罪形態，而係以反覆同種類之
    行為為目的之社會活動，顯以詐欺取財為常業甚明。則被告
    2人與同案被告童昭維、林文正4人從事為詐欺集團提領贓款
    之事宜，顯已參與詐騙被害人財物之構成要件行為，故被告
    2人與同案被告童昭維、林文正4人暨綽號「姊仔」之女子、
    綽號「紅茶」之女子及其所屬詐欺集團成員同有常業詐欺之
    犯意聯絡及行為分擔自為無訛，是被告2人前開自白確與事
    實相符，堪予採信。綜此，本件事證已臻明確，被告2人犯
    行洵堪認定。
二、查我國刑法業以中華民國94年2月2日總統華總一義字第0940
    0014901號令修正公布第1～3、5、10、11、15、16、19、25
    ～27、第四章章名、28～31、33～38、40～42、46 、47、
    49、51、55、57～59、61～65、67、68、74～80、83 ～90
    、91-1、93、96、98、99、157、182、220、222、225、2
    29-1、231、231-1、296-1、297、315-1、315-2、316、341
    、343條條文；增訂第40-1、75-1條條文；刪除第56、81、9
    4、97、267、322、327、331、340、345、350條條文；並自
    95年7月1日施行。被告行為後，其應適用之相關法律已有變
    更，茲就與本案適用有關之條文，比較說明如下：
（一）查被告行為後，刑法第340條常業詐欺罪業已刪除，是被
      告2人犯後法律已有變更，而刑法第339條第1項之普通詐
      欺罪，其法定本刑為五年以下有期徒刑、拘役或科或併科
      （銀元）一千元以下罰金；而修正刪除前之刑法第340 條
      常業詐欺罪，其法定本刑為一年以上七年以下有期徒刑，
      得併科（銀元）五萬元以下罰金。本件被告2人所為構成
      常業詐欺罪，而其詐欺行為有多次，依新法各別多次論斷
      詐欺罪之結果（即數罪併罰），其刑度顯較修正刪除前刑
      法第340條常業詐欺罪為重，經比較新舊法結果，應依刑
      法第2條第1項前段之規定，適用有利於被告之法律，即適
      用被告2人行為時之修正刪除前刑法第340條常業詐欺罪處
      罰。
（二）法定刑中罰金刑部分：
    刑法第33條第5款業經修正公布，修正後刑法第33條第5款規
    定「罰金：新臺幣一千元以上，以百元計算之」，與修正前
    刑法第33條第5款規定「罰金：（銀元）一元以上」不同。
    比較新舊法結果，以舊法即行為時法較有利於被告，故依刑
    法第2條第1項前段規定，本案關於修正刪除前刑法第340條
    常業詐欺罪之法定刑罰金部分，自應適用行為時之法律即修
    正前刑法第33條第5款規定決定其罰金部分之法定刑。
（三）刑法第28條規定業經修正公布，修正前之規定為：「二人
      以上共同實施犯罪之行為者，皆為正犯」，修正後之規定
      為：「二人以上共同實行犯罪之行為者，皆為正犯」。本
      案被告不論依修正前、後刑法第28條規定，均成立共同正
      犯，對被告之處罰輕重並無不同，並非刑法第2條第1項所
      指之法律有變更，無該條之適用，應依一般法律之適用原
      則，逕行適用裁判時法即修正後之刑法第28條之規定。
（四）刑法第38條亦經修正，其中該條第3項將舊法之「以屬於
      犯人者為限」修改為「以屬於犯罪行為人者為限」。本案
      被告不論依修正前、後刑法第38條規定，對被告之處罰輕
      重並無不同，並非刑法第2條第1項所指之法律有變更，無
      該條之適用。惟本件主刑係依修正前刑法第340條規定處
      斷，則有關從刑之沒收規定，自亦應從屬適用修正前刑法
      第38條之規定。
三、按刑法上所謂常業犯，係指反覆以同種類之行為為目的之社
    會活動之職業性犯罪而言，至於犯罪所得之多寡，是否恃此
    犯罪為唯一之謀生職業，則非所問。本件被告2人既係以犯
    詐欺罪為常業，理由詳如前述；核被告甲○○、庚○○2人
    所為，均係犯刑法第340條之常業詐欺取財罪。被告甲○○
    、庚○○與同案被告童昭維、林文正及綽號「姊仔」之女子
    、綽號「紅茶」之女子及其所屬詐欺集團之成員間，就上開
    犯行，具有犯意聯絡及行為分擔，均為共同正犯。又按以自
    己共同犯罪之意思，參與實施犯罪構成要件以外之行為，或
    以自己共同犯罪之意思，事先同謀，而由其中一部分人實施
    犯罪之行為者，均為共同正犯；亦即2人以上以共同犯罪之
    意思，事前同謀，推由其中部分之人實施，其未參與實施之
    共謀者，為學說上所稱之共謀共同正犯，依司法院大法官釋
    字第109號解釋，仍成立共同正犯（司法院大法官會議解釋
    釋字第109號及最高法院93年度臺上字第1260號判決等意旨
    參照）。本件同案被告童昭維不但介紹被告庚○○加入前開
    詐欺集團擔任提領贓款之車手，且其於警詢時自承渠等在前
    一天下班前決定第二天早上上班的時間與地點，第二天於約
    定時間集合後就開車在市區等待電話通知提款等情（見警卷
    第90頁），被告庚○○於警詢時供稱：渠等提款時，一組2
    人，有時伊與林文正，有時跟童昭維，有時童昭維跟林文正
    等語（見警卷第109頁），而被告甲○○於原審法院審理時
    亦供稱：渠等開車到提領地點，由其中一人下車去領，領完
    之後再開車一起走等語（見原審卷第376頁），顯見被告甲○○、庚○○與同案被告童昭維、林文正，彼此協力互助，
    達到共同詐欺取財犯罪之目的，因此被告2人均屬共犯無訛
    ；故被告庚○○上訴意旨稱其僅為幫助犯而已，顯與上開說
    明不符，自無可採。另併案意旨（即臺灣臺中地方法院檢察
    署94年度偵字第20283號）部分，與本件之犯罪事實，係屬
    同一，本院自得併予審理，並此敘明。
四、原審認被告2人犯罪事證明確，予以論罪科刑，固非無見，
    惟原審對於（一）上開刑法相關法條修正未及比較適用，應
    有未洽；（二）綽號「姊仔」、綽號「紅茶」之女子及其所
    屬詐欺集團之成員間等人與被告2人及同案被告童昭維、林
    文正均有常業詐欺之犯意聯絡，而原審事實中僅就被告2人
    與同案被告童昭維、林文正及綽號「姊仔」等人間，記載有
    常業詐欺之犯意聯絡，亦有未恰；（三）本件有關沒收2500
    0元部分，於事實欄中漏未記載；如附表二編號編號23所示
    之存摺及印章於事實中認定係由綽號「姊仔」之女子交予被
    告甲○○，惟於理由中卻認定係由綽號「姊仔」之女子交予
    林文正；致事實與理由不合；（四）附表四編號23至24提款
    之事實漏未記載，也有疏漏。被告甲○○上訴請求從輕量刑
    及被告庚○○上訴稱其僅為幫助犯，並請求從輕量刑，其2
    人上訴雖均無理由，惟原判決既有上述可議之處，即屬無可
    維持，自應由本院將原判決撤銷改判。爰審酌被告不知依憑
    己力獲取所需，僅貪圖一己之私，即參與詐欺犯罪集團擔任
    車手工作，致被害人損失財物，且彼等詐騙之次數甚多、所
    詐得金錢亦鉅，迄今猶未與被害人達成民事和解，賠償損害
    ，惟念其尚知坦承犯行，並審酌被告2人之素行、智識程度
    、生活狀況等一切情狀，分別量處如主文第2、3項所示之刑
    。扣案如附表一編號1至編號3所示之行動電話3支、如附表
    三編號1至編號2所示之行動電話2支均係被告甲○○所有供
    其與被告庚○○及同案共犯林文正、童昭維共同違犯本件犯
    罪所用之物；如附表二編號23之存摺及印章，則係共犯綽號
    「姊仔」之女子所有交付同案被告林文正供其與被告甲○○
    、庚○○及同案共犯林文正、童昭維共同違犯本件犯罪所用
    之物，業據被告甲○○及同案共犯林文正供承在卷（見原審
    卷第366頁、第369頁）；如附表二編號1、4、7、10至12 、
    15、17至19、21、22所示之存摺13本及印章13顆（原審誤載
    為12本及12顆）、編號11、18、21所示金融卡3張，均係共
    犯綽號「姊仔」之女子所有交付被告甲○○供其與被告庚○○及同案共犯林文正、童昭維預備共同違犯本件犯罪所用之
    物，業據同案被告林文正供承在卷（見原審卷第368頁），
    自均應依修正前刑法第38條第1項第2款之規定予以宣告沒收
    。至扣案現金52000元、29000元、75000元，其中僅1萬元及
    15000元分別係被告甲○○、同案被告林文正之提領贓款佣
    金，業經被告甲○○、同案被告林文正供明在卷（見原審卷
    第367頁、第369頁），此部分係被告甲○○、同案被告林文
    正所有因與被告庚○○、同案被告童昭維共犯本件犯罪所得
    ，應依修正前刑法第38條第1項第3款之規定予以宣告沒收。
    另扣案如附表一編號4、5所示相片10張；如附表二編號2、5
    、8、13；附表三編號5所示之汽車駕駛執照及如附表二編號
    3、6、9、14；附表三編號4所示之國民身分證均使用同一人
    之照片，且無證據證明與本案有關，是否涉及偽造或變造汽
    車駕駛執照、國民身分證罪嫌，宜由檢察官另行偵辦。又韓
    耀謙、郭清文、洪宏仁之上開郵局存摺、印章及提款卡已遭
    被告等人丟棄不知去向，業據同案被告林文正供明在卷，既
    未扣案，又無其他證據證明尚屬存在，依一般觀念上可認為
    已經滅失，其餘扣案物品，亦無證據證明與本件犯罪有關，
    爰均不予宣告沒收。附此敘明。
五、本件被告庚○○經合法傳喚，無正當理由未到庭，爰不待其
    陳述逕行判決，併予敘明。
參、據上論斷，應依刑事訴訟法第369條第1項前段、第371條、
    第364條、第299條第1項前段、刑法第2條第1項前段、第28
    條、（修正前）第340條、（修正前）第38條第1項第2款、
    第3款、罰金罰鍰提高標準條例第1條，判決如主文。
本案經檢察官己○○到庭執行職務。
中　　華　　民　　國　　96　　年　　1　　月　17 　　日
            刑事第十一庭  審判長法　官　陳　朱　貴
                                法　官　郭　同　奇
                                法　官　何　志　通
上列正本證明與原本無異。
如不服本判決應於收受送達後十日內向本院提出上訴書狀，其未
敘述上訴之理由者並得於提起上訴後十日內向本院補提理由書（
均須按他造當事人之人數附繕本）。
                                書記官　林　桂　鳳
中　　華　　民　　國　　96　　年　　1　　月　　18  　日
◎附表一：自甲○○處扣得之物【證物箱編號：1至10】
┌──┬──────────────────┬──┐
│編號│物品名稱                            │數量│
├──┼──────────────────┼──┤
│ 01 │NOKIA牌行動電話                     │壹支│
│    │（IMEI：00000000-000000-0、含台灣大 │    │
│    │哥大SIM卡壹枚、門號：0000000000、電 │    │
│    │池壹顆）                            │    │
├──┼──────────────────┼──┤
│ 02 │NOKIA牌行動電話                     │壹支│
│    │（IMEI：00000000-000000-0、含遠傳易 │    │
│    │付卡壹枚、門號：0000000000、電池壹顆│    │
│    │）                                  │    │
├──┼──────────────────┼──┤
│ 03 │NOKIA牌行動電話                     │壹支│
│    │（IMEI：00000000-000000-0、含遠傳易 │    │
│    │付卡壹枚、門號：0000000000、電池壹顆│    │
│    │）                                  │    │
├──┼──────────────────┼──┤
│ 04 │林文正之二吋大頭照片                │肆張│
├──┼──────────────────┼──┤
│ 05 │庚○○之二吋大頭照片                │陸張│
├──┼──────────────────┼──┤
│ 06 │郵局金融卡                          │壹枚│
│    │（局號：0000000、帳號：0000000）    │    │
├──┼──────────────────┼──┤
│ 07 │中華電信ＩＣ電話卡                  │壹枚│
│    │(525C104149）                       │    │
├──┼──────────────────┼──┤
│ 08 │玉山銀行現金卡                      │壹枚│
│    │（卡號：0000-000-000000）           │    │
├──┼──────────────────┼──┤
│ 09 │大眾銀行現金卡                      │壹枚│
│    │（卡號：000-00-000000-0）           │    │
├──┼──────────────────┼──┤
│ 10 │安信銀行信用卡                      │壹枚│
│    │（卡號：0000-000000-00000）         │    │
└──┴──────────────────┴──┘
◎附表二：自林文正處扣得之物【證物箱編號：10至38】
┌──┬──────────────────┬──┐
│編號│物品名稱                            │數量│
├──┼──────────────────┼──┤
│ 01 │板橋中正路郵局存摺                  │壹本│
│    │（戶名：許淑雯、局號：0000000、帳號 │    │
│    │：0000000；含印章壹枚）             │    │
├──┼──────────────────┼──┤
│ 02 │許淑雯之普通小型車駕照正本          │壹枚│
├──┼──────────────────┼──┤
│ 03 │許淑雯之國民身份證正本              │壹枚│
├──┼──────────────────┼──┤
│ 04 │板橋港尾郵局存摺                    │壹本│
│    │（戶名：陳曉宣、局號：0000000、帳號 │    │
│    │：0000000；含印章壹枚）             │    │
├──┼──────────────────┼──┤
│ 05 │陳曉宣之普通小型車駕照正本          │壹枚│
├──┼──────────────────┼──┤
│ 06 │陳曉宣之國民身份證正本              │壹枚│
├──┼──────────────────┼──┤
│ 07 │板橋後埔郵局存摺                    │壹本│
│    │（戶名：陳玉婷、局號：0000000、帳號 │    │
│    │：0000000；含印章壹枚）             │    │
├──┼──────────────────┼──┤
│ 08 │陳玉婷之普通小型車駕照正本          │壹枚│
├──┼──────────────────┼──┤
│ 09 │陳玉婷之國民身份證正本              │壹枚│
├──┼──────────────────┼──┤
│ 10 │新店雙城郵局存摺                    │壹本│
│    │（戶名：何婉如、局號：0000000、帳號 │    │
│    │：0000000；含印章壹枚）             │    │
├──┼──────────────────┼──┤
│ 11 │板橋文化路郵局存摺                  │壹本│
│    │（戶名：梁中華、局號：0000000、帳號 │    │
│    │：0000000；含印章壹枚、金融卡壹枚） │    │
├──┼──────────────────┼──┤
│ 12 │土城工業區郵局存摺                  │壹本│
│    │（戶名：林惠菁、局號：0000000、帳號 │    │
│    │0000000；含印章壹枚）               │    │
├──┼──────────────────┼──┤
│ 13 │林惠菁之普通小型車駕照正本          │壹枚│
├──┼──────────────────┼──┤
│ 14 │林惠菁之國民身份證正本              │壹枚│
├──┼──────────────────┼──┤
│ 15 │草屯郵局存摺                        │壹本│
│    │（戶名：許裕承、局號：0000000、帳號 │    │
│    │：0000000；含印章壹枚）             │    │
├──┼──────────────────┼──┤
│ 16 │謝春和國民身份證正反面影本          │壹枚│
├──┼──────────────────┼──┤
│ 17 │豐原中正路郵局存摺                  │壹本│
│    │（戶名：李順安、局號：0000000、帳號 │    │
│    │0000000；含印章壹枚）               │    │
│    │                                    │    │
├──┼──────────────────┼──┤
│ 18 │永康網寮郵局存摺                    │壹本│
│    │（戶名：楊東惠、局號：0000000、帳號 │    │
│    │：0000000；含印章壹枚、金融卡壹枚） │    │
├──┼──────────────────┼──┤
│ 19 │龍井茄投郵局存摺                    │壹本│
│    │（戶名：劉志勇、局號：0000000、帳號 │    │
│    │：0000000；含印章壹枚）             │    │
├──┼──────────────────┼──┤
│ 20 │劉志勇國民身份證正反面影本          │壹枚│
├──┼──────────────────┼──┤
│ 21 │古坑郵局存摺                        │壹本│
│    │（戶名：陳采勤、局號：0000000、帳號 │    │
│    │：0000000；含印章壹枚、金融卡壹枚） │    │
├──┼──────────────────┼──┤
│ 22 │枋寮郵局存摺                        │壹本│
│    │（戶名：陳進生、局號：0000000、帳號 │    │
│    │：0000000；含印章壹枚               │    │
├──┼──────────────────┼──┤
│ 23 │枋寮郵局存摺                        │壹本│
│    │（戶名：陳碧華、局號：0000000、帳號 │    │
│    │：0000000；含印章壹枚               │    │
├──┼──────────────────┼──┤
│ 24 │郵政儲金金融卡                      │壹枚│
│    │（局號：00000000、帳號：0000000）   │    │
├──┼──────────────────┼──┤
│ 25 │黃大瑋戶籍謄本正本                  │壹張│
│    │（出生日期：58年06月18日、統一編號：│    │
│    │Ｚ000000000)                         │    │
├──┼──────────────────┼──┤
│ 26 │黃大瑋之普通小型車駕照正本          │壹枚│
├──┼──────────────────┼──┤
│ 27 │黃大瑋之國民身份證正本              │壹枚│
├──┼──────────────────┼──┤
│ 28 │BenQ牌行動電話                      │壹支│
│    │（IMEI：00000-00000-00000、含東信電 │    │
│    │訊SIM卡壹枚、門號：0000000000、電池 │    │
│    │壹顆）                              │    │
├──┼──────────────────┼──┤
│ 29 │OKWAP牌行動電話                     │壹支│
│    │（IMEI：000000-00-000000-0、含東信電│    │
│    │訊SIM卡壹枚、門號：0000000000、電池 │    │
│    │壹顆）                              │    │
├──┼──────────────────┼──┤
│ 30 │MOTOROLA牌行動電話                  │壹支│
│    │（IMEI：00000-00000-00000、含台灣大 │    │
│    │哥大SIM卡壹枚、門號：0000000000、電 │    │
│    │池壹顆）                            │    │
├──┼──────────────────┼──┤
│ 31 │郵政儲金金融卡                      │壹枚│
│    │（局號：0000000、帳號：0000000）    │    │
├──┼──────────────────┼──┤
│ 32 │華僑銀行活期儲蓄存款存摺            │壹本│
│    │（戶名：林文正、帳號：00000000000000│    │
├──┼──────────────────┼──┤
│ 33 │第七商業銀行活期儲蓄存款存摺        │壹本│
│    │（戶名：林文正、帳號：0000000000000 │    │
├──┼──────────────────┼──┤
│ 34 │台中何厝郵局存摺                    │壹本│
│    │（戶名：林文正、局號：0000000、帳號 │    │
│    │：0000000【註：編號31金融卡為該存摺 │    │
│    │之金融卡】                          │    │
├──┼──────────────────┼──┤
│ 35 │臺灣銀行綜合存款存摺                │壹本│
│    │（戶名：林文正、帳號：000000000000）│    │
├──┼──────────────────┼──┤
│ 36 │台新銀行活期儲蓄存款存摺            │壹本│
│    │（戶名：林文正、帳號：00000000000000│    │
│    │）                                  │    │
├──┼──────────────────┼──┤
│ 37 │復華銀行綜合存款存摺                │壹本│
│    │（戶名：林文正、帳號：0000000000000 │    │
│    │）                                  │    │
├──┼──────────────────┼──┤
│ 38 │富邦銀行活期儲蓄存款存摺            │壹本│
│    │（戶名：林文正、帳號：00000000000000│    │
│    │）                                  │    │
├──┼──────────────────┼──┤
│ 39 │華南商業銀行活期儲蓄存款存摺        │壹本│
│    │（戶名：林文正、帳號：000000000000）│    │
└──┴──────────────────┴──┘
◎附表三：自庚○○處扣得之物【證物箱編號：39至44】
┌──┬──────────────────┬──┐
│編號│物品名稱                            │數量│
├──┼──────────────────┼──┤
│ 01 │NOKIA牌行動電話                     │壹支│
│    │（IMEI：00000000-000000-0、含台灣大 │    │
│    │哥大SIM卡壹枚、門號：0000000000、電 │    │
│    │池壹顆）                            │    │
├──┼──────────────────┼──┤
│ 02 │NOKIA牌行動電話                     │壹支│
│    │（IMEI：00000000-000000-0、含電池壹 │    │
│    │顆）                                │    │
├──┼──────────────────┼──┤
│ 03 │BenQ牌行動電話                      │壹支│
│    │（IMEI：000000000000000、含台灣大哥 │    │
│    │大SIM卡壹枚、門號：00000000000000000│    │
│    │634、電池壹顆）                     │    │
├──┼──────────────────┼──┤
│ 04 │何婉如之國民身份證正本              │壹枚│
├──┼──────────────────┼──┤
│ 05 │何婉如之普通小型車駕照正本          │壹枚│
├──┼──────────────────┼──┤
│ 06 │第一銀行活期儲蓄存款存摺            │壹本│
│    │（戶名：庚○○、帳號：00000000000、 │    │
│    │含印章壹枚）                        │    │
├──┼──────────────────┼──┤
│ 07 │太平宜欣郵局存摺                    │壹本│
│    │（戶名：庚○○、局號：0000000、帳號 │    │
│    │：0000000、含印章壹枚）             │    │
└──┴──────────────────┴──┘
◎附表四：
┌──┬────┬─────────┬───────┬────────┬───┬───┐
│編號│提領時間│提領金額（新臺幣）│提  領  郵  局│ 提  領  帳  戶 │提領人│被害人│
├──┼────┼─────────┼───────┼────────┼───┼───┤
│ 01 │94.8.16 │九十萬元          │臺中中正路郵局│戶名：陳碧華    │林文正│丁○○│
│    │        │                  │              │枋寮郵局帳號：00│      │      │
│    │        │                  │              │000000000000號  │      │      │
├──┼────┼─────────┼───────┼────────┼───┼───┤
│ 02 │同上    │六萬元            │同上          │同上            │同上  │同上  │
├──┼────┼─────────┼───────┼────────┼───┼───┤
│ 03 │同上    │四萬元            │同上          │同上            │同上  │同上  │
├──┼────┼─────────┼───────┼────────┼───┼───┤
│ 04 │同上    │一萬元            │臺中向上郵局  │戶名：洪宏仁    │庚○○│同上  │
│    │        │                  │              │溪湖郵局帳號：00│      │      │
│    │        │                  │              │000000000000號  │      │      │
├──┼────┼─────────┼───────┼────────┼───┼───┤
│ 05 │同上    │十八萬五千元      │同上          │同上            │同上  │同上  │
├──┼────┼─────────┼───────┼────────┼───┼───┤
│ 06 │同上    │二萬五千元        │同上          │同上            │同上  │同上  │
├──┼────┼─────────┼───────┼────────┼───┼───┤
│ 07 │同上    │七十二萬元        │臺中西屯郵局  │同上            │林文正│同上  │
├──┼────┼─────────┼───────┼────────┼───┼───┤
│ 08 │同上    │六萬元            │同上          │同上            │庚○○│同上  │
├──┼────┼─────────┼───────┼────────┼───┼───┤
│ 09 │同上    │六萬元            │臺中文心路郵局│戶名：陳碧華    │甲○○│同上  │
│    │        │                  │              │枋寮郵局帳號：00│      │      │
│    │        │                  │              │000000000000號  │      │      │
├──┼────┼─────────┼───────┼────────┼───┼───┤
│ 10 │同上    │四萬元            │同上          │同上            │同上  │同上  │
├──┼────┼─────────┼───────┼────────┼───┼───┤
│ 11 │同上    │六萬元            │臺中五權路郵局│同上            │同上  │同上  │
├──┼────┼─────────┼───────┼────────┼───┼───┤
│ 12 │同上    │四萬元            │同上          │同上            │同上  │同上  │
├──┼────┼─────────┼───────┼────────┼───┼───┤
│ 13 │同上    │六萬元            │臺中文心路郵局│同上            │同上  │同上  │
├──┼────┼─────────┼───────┼────────┼───┼───┤
│ 14 │同上    │四萬元            │同上          │同上            │同上  │同上  │
├──┼────┼─────────┼───────┼────────┼───┼───┤
│ 15 │94.8.17 │四萬三千元        │臺中公益路郵局│戶名：洪宏仁    │庚○○│丙○○│
│    │        │                  │              │溪湖郵局帳號：00│      │      │
│    │        │                  │              │000000000000號  │      │      │
├──┼────┼─────────┼───────┼────────┼───┼───┤
│ 16 │94.8.22 │六萬元            │臺中西屯郵局  │戶名：韓耀謙    │同上  │乙○○│
│    │        │                  │              │溪湖郵局帳號：00│      │      │
│    │        │                  │              │000000000000號  │      │      │
├──┼────┼─────────┼───────┼────────┼───┼───┤
│ 17 │同上    │四萬元            │同上          │同上            │同上  │同上  │
├──┼────┼─────────┼───────┼────────┼───┼───┤
│ 18 │94.8.23 │一萬八千元        │臺中北屯郵局  │同上            │同上  │同上  │
├──┼────┼─────────┼───────┼────────┼───┼───┤
│ 19 │同上    │二十五萬元        │臺中漢口路郵局│同上            │同上  │同上  │
├──┼────┼─────────┼───────┼────────┼───┼───┤
│ 20 │同上    │五萬四千元        │同上          │同上            │同上  │同上  │
├──┼────┼─────────┼───────┼────────┼───┼───┤
│ 21 │同上    │二萬八千元        │臺中中正路郵局│同上            │甲○○│同上  │
├──┼────┼─────────┼───────┼────────┼───┼───┤
│ 22 │同上    │五十萬四千元      │臺中西屯郵局  │戶名：郭清文    │林文正│戊○○│
│    │        │                  │              │武廟郵局帳號：00│      │      │
│    │        │                  │              │000000000000號  │      │      │
├──┼────┼─────────┼───────┼────────┼───┼───┤
│ 23 │同上    │六萬元　　　      │臺中西屯郵局  │同上　　　　    │庚○○│同上  │
├──┼────┼─────────┼───────┼────────┼───┼───┤
│ 24 │同上    │四萬元            │臺中西屯郵局  │同上            │庚○○│同上  │
└──┴────┴─────────┴───────┴────────┴───┴───┘
